! ----------------- !
! Prefix morphology !
! ----------------- !

 ! ------------------------- !
 !  Morphophonological notes !
 ! ------------------------- !
	
	! *** For information on changes that are more to do with stems, 
	! take a look at the corresponding lexicon file. *** 
	
	! Person morphemes
	!	Using funky characters so that it will be incredibly obvious
	!	if something isn't surfacing how it should.
	
			! {đ} - 1Sg, 3SgM and 3Pl; 	realized as 0/y/d in classes
			! {ŧ} - 2Sg, 3SgF, 2Pl; 	realized as t/s in classes 
			! {ñ} - 1Pl;				realized as n in all classes
			!							  'special' here just in case.

	! Diacritics
	! 	Verb classes are marked with @DIACRITICS@, which have no surface 
	!	representation. They should ideally be Diacritics, but for some
	!	reason I can't get anything to compile when they are diacritics. 
	!	Hmm...
	
	! Boundaries
	!	Morpheme boundaries are sometimes recognized, or at least when 
	! 	they are significant to morphophonology.

			! {#} - Morpheme boundary
			! {##} - Ultimate word boundary
	
	! 	Probably not going to use {##} too much, but maybe it will be 
	! 	useful when I start caring about clitics.
	
	! Style tags
	! 	Need to do some research for these. Currently all I have are
	!	ay/ey alternation but not the one that occurs in progressive.
	!	It's likely that this is a dialectical thing, but it may also
	!	be phonological. Either way -ay- is most typically recognized
	!	by the northern dialects, which are considered more 'standard'
	!	for writing, but, some writers are comfortable with -ey-.

			! ay
			! ey - +Sty/TODO




! TODO: Add Ind tag.
! TODO: Subordinate clause forms

LEXICON V1_VerbMorf
+V:{#}@V1@		PostRoot ;
+V+Inf:{#}@V1@@INF@		FINAL ;

LEXICON V2A_VerbMorf
+V:{#}@V2A@		PostRoot ;

LEXICON V2B_VerbMorf
+V:{#}@V2B@		PostRoot ;
! How to work in infinitive with progressive here? +V:{#}@V2B@

LEXICON V3A_VerbMorf
+V:{#}@V3A@		PostRoot ;


LEXICON V3B_VerbMorf
+V:{#}@V3B@		PostRoot ;


LEXICON PostRoot
		Progressive ;
		SimplePerson ;
		ReducedPerson ;
		Imperative ;

LEXICON Imperative
+Imper+Sg:0		FINAL ;

! Pl - -i
! Neg - -in 
! Neg pl - -ina 

! joogs{o}{#}@V3A@ay{#}
	
LEXICON Progressive
+Prog:@PROG@ay{#}		ReducedPerson 		;
+Prog:@PROG@ay{#}		Prog/SimplePerson		;

! TODO: 2Pl keentid
LEXICON SimplePerson
+1Sg:{đ}		PostSimplePerson	;
+2Sg:{ŧ}		PostSimplePerson	;
+3SgM:{đ}		PostSimplePerson	;
+3SgF:{ŧ}		PostSimplePerson	;
+1Pl:{ñ}		PostSimplePerson	;
! These have different suffixes for tense, need different paths; or it gets ugly
+2Pl:{ŧ}		PostSimplePerson/23Pl	;
+3Pl:{đ}		PostSimplePerson/23Pl	;

! TODO: keenaysid / imanaysid
LEXICON Prog/SimplePerson
+1Sg:{đ}		Prog/PostSimplePerson	;
+2Sg:{ŧ}		Prog/PostSimplePerson	;
+3SgM:{đ}		Prog/PostSimplePerson	;
+3SgF:{ŧ}		Prog/PostSimplePerson	;
+1Pl:{ñ}		Prog/PostSimplePerson	;
! These have different suffixes for tense, need different paths; or it gets ugly
+2Pl:{ŧ}		Prog/PostSimplePerson/23Pl	;
+3Pl:{đ}		Prog/PostSimplePerson/23Pl	;

LEXICON PostSimplePerson
+Ind+Pres:aa		FINAL                      ;
+Ind+Past:0			AY                      	;
+Ind+Pres+Neg:o		FINAL						;
+Opt:o			FINAL						;

LEXICON PostSimplePerson/23Pl
+Ind+Pres:aan		FINAL                      ;
+Ind+Past:een			FINAL                      	;
+Ind+Pres+Neg:aan		FINAL						;
+Opt:een			FINAL						;


LEXICON Prog/PostSimplePerson
+Ind+Pres:aa		FINAL                      ;
+Ind+Past:0			AY                      	;
+Ind+Pres+Neg:o		FINAL						;
! No Optative in progressive

LEXICON Prog/PostSimplePerson/23Pl
+Ind+Pres:aan		FINAL                      ;
+Ind+Past:een			FINAL                      	;
+Ind+Pres+Neg:aan		FINAL						;
! No Optative in progressive

! Note there's no 23Pl shenanigans here.
LEXICON ReducedPerson
+1Sg:0		PostReducedPerson	;
+2Sg:0		PostReducedPerson	;
+3SgM:0		PostReducedPerson	;
+2SgF:{ŧ}	PostReducedPerson	;
+1Pl:{ñ}	PostReducedPerson	;
+2Pl:0		PostReducedPerson	;
+3Pl:0		PostReducedPerson	;


LEXICON PostReducedPerson
+Ind+Pres+Red:a		FINAL		; 		! á
+Ind+Past+Red:ay	FINAL		; 		! aý



LEXICON AY
:ay		FINAL ;
+Sty/TODO:ey  FINAL ;
		

! NOTE: Removing a ton of stuff, because this was quite bloated... Shifting
! 	a lot of the work off into twol rules. However ... need to go through and 
! 	test all these things and make sure they have
! 	analyses.

! !LEXICON Verbs
! ! @P.NEG.ON@:nda@P.NEG.ON@ conjugationclasses ;
! !                         conjugationclasses ;
! 
! LEXICON conjugationclasses
! V+: prefixing ;
! V+: suffixing ;
! 
! LEXICON AY
! 0:ay			FINAL ;
! +Sty/TODO:ey			FINAL ;   ! TODO: what style or region is this?
! 
! 
! 
! ! TESTS: dhacay, dhacday, sheegtay, qaadday, yeedhay, waashay
! LEXICON V1_Tenses 
! +Ind+Past:0 					V1GenPast ;
! +Ind+Past+Red:0 				V1GenPastReduced ;
! 								V1GenPastNeg ;
! 
! +Ind+Pres:0						V1GenPres ;
! +Ind+Pres+Red:0					V1GenPresReduced ;
! +Ind+Pres+Neg:0 				V1GenPresNeg ;
! 
! +Ind+Prog+Pres:ay 				AllProgPres ;
! +Ind+Prog+Pres+Red:ay 			AllProgPresReduced ;
! +Ind+Prog+Pres+Neg:ay 			AllProgPresNeg ;
! 
! +Ind+Prog+Past:ay 				AllProgPast ;
! +Ind+Prog+Past+Red:ay 			AllProgPastReduced ;
! ! TODO: 0:ay 					AllProgPastNeg ;
! 
! ! Orth. variation
! +Ind+Prog+Sty/TODO+Pres+:ey 				AllProgPres ;
! +Ind+Prog+Sty/TODO+Pres+Red:ey 			AllProgPresReduced ;
! +Ind+Prog+Sty/TODO+Pres+Neg:ey 			AllProgPresNeg ;
! 
! +Ind+Prog+Sty/TODO+Past:ey 				AllProgPast ;
! +Ind+Prog+Sty/TODO+Past+Red:ey 			AllProgPastReduced ;
! ! TODO: 0:ey 					AllProgPastNeg ;
! 
! LEXICON V1GenPast
! +1Sg:0             AY ;     ! keenay    
! +2Sg:{t}            AY ;     ! keentay   
! +3SgM:0            AY ;    ! keenay    
! +3SgF:{t}            AY ;    ! keentay   
! +1Pl:n            AY ;     ! keennay   
! +2Pl:{t}een           FINAL ;     ! keenteen  
! +3Pl:een            FINAL ;     ! keeneen   
! 
! LEXICON V1GenPastReduced
! +1Sg:0        AY ;        !  keenaý      
! +2Sg:0        AY ;        !  keenaý      
! +3SgM:0        AY ;       !  keenaý      
! +3SgF:{t}       AY ;       !  keentaý     
! +1Pl:n       AY ;        !  keennaý     
! +2Pl:0        AY ;        !  keenaý      
! +3Pl:0        AY ;        !  keenaý      
! 
! LEXICON V1GenPastNeg
! +Ind+Past+Neg:in		FINAL ;			! TODO: ín
! 
! LEXICON V1GenPres
! +1Sg:aa	            FINAL ;                 ! keenaa	      
! +2Sg:{t}aa              FINAL ;                  ! keentaa       
! +3SgM:aa               FINAL ;                 ! keenaa        
! +3SgF:{t}aa              FINAL ;                 ! keentaa       
! +1Pl:naa              FINAL ;                  ! keennaa       
! +2Pl:{t}aan             FINAL ;                  ! keentaan      
! +3Pl:aan              FINAL ;                  ! keenaan       
! 
! LEXICON V1GenPresReduced
! +1Sg:a	            FINAL ;                     ! keená    
! +2Sg:a              FINAL ;                    ! keená    
! +3SgM:a               FINAL ;                  ! keená    
! +3SgF:{t}a              FINAL ;                  ! keentá   
! +1Pl:na              FINAL ;                   ! keenná   
! +2Pl:a             FINAL ;                     ! keená    
! +3Pl:a              FINAL ;                    ! keená    
! 
! LEXICON V1GenPresNeg                                             
! +1Sg:o	            FINAL ;                     !  keenó
! +2Sg:{t}o              FINAL ;                   !  keentó 
! +2Sg:{t}id              FINAL ;                  !  keentíd
! +3SgM:o               FINAL ;                  !  keenó
! +3SgF:{t}o              FINAL ;                  !  keentó
! +1Pl:no              FINAL ;                   !  keennó
! +2Pl:{t}aan            FINAL ;                   !  keentáan
! +3Pl:aan              FINAL ;                  !  keenáan
!                                                                        
! LEXICON AllProgPres
! +1Sg:aa             FINAL ;       ! keénayaa    
! +2Sg:saa            FINAL ;       ! keénaysaa   
! +3SgM:aa             FINAL ;      ! keénayaa    
! +3SgF:saa            FINAL ;      ! keénaysaa   
! +1Sg:naa            FINAL ;       ! keénaynaa   
! +2Sg:saan           FINAL ;       ! keénaysaan                  
! +3Sg:aan            FINAL ;       ! keénayaan   
! 
! LEXICON AllProgPresReduced
! +1Sg:a        FINAL ;        ! keénayá      
! +2Sg:a        FINAL ;        ! keénayá      
! +3SgM:a        FINAL ;       ! keénayá      
! +3SgF:sa       FINAL ;       ! keénaysá     
! +1Pl:na       FINAL ;        ! keénayná     
! +2Pl:a        FINAL ;        ! keénayá      
! +3Pl:a        FINAL ;        ! keénayá      
! 
! LEXICON AllProgPresNeg
! +1Sg:o             FINAL ;       ! keénayó
! +2Sg:so            FINAL ;       ! keénaysó
! +3SgM:o             FINAL ;      ! keénayó
! +3SgF:so            FINAL ;      ! keénaysó
! +1Sg:no            FINAL ;       ! keénaynó
! +2Sg:so           FINAL ;        ! keénaysáan                
! +3Sg:o            FINAL ;        ! keénayáan
! 
! ! Past Prog			Past Prog Red		Past Prog Neg
! ! keénayay          keénayaý			keénaýn / keénaynín
! ! keénaysay         keénayaý
! ! keénayay          keénayaý
! ! keénaysay         keénayaý
! ! keénaynay         keénayaý
! ! keénayseen        keénayaý
! ! keénayeen         keénayaý
! 
! LEXICON AllProgPast
! +1Sg:0             AY ;       ! keénayay    
! +2Sg:s            AY ;       ! keénaysay   
! +3SgM:0             AY ;      ! keénayay    
! +3SgF:s            AY ;      ! keénaysay   
! +1Sg:n            AY ;       ! keénaynay   
! +2Sg:seen           FINAL ;       ! keénayseen                  
! +3Sg:een            FINAL ;       ! keénayeen   
! 
! 
! LEXICON AllProgPastReduced
! +1Sg:0       AY ;        ! keénayaý     
! +2Sg:0        AY ;        ! keénayaý
! +3SgM:0        AY ;       ! keénayaý     
! +3SgF:s       AY ;       ! keénaysaý     
! +1Pl:n       AY ;        ! keénaynaý     
! +2Pl:0        AY ;        ! keénayaý      
! +3Pl:0        AY ;        ! keénayaý      
! 
! ! Optative (connected with aan/aad/ha) 
! ! keéno
! ! keénto	! 2Sg
! ! keéntid   ! 2Sg
! ! keeno
! ! keento
! ! keénno	! Incl/Excl
! ! keénteen
! ! keéneen
! 
! ! Optative Neg ?? 
! 
! 
! ! Conditional
! 
! 
! ! Conditional Neg
! 
! 
! ! Potential
! 
! 
! ! Subordinate clause forms
! ! Note: these are like reduced forms, but not quite. full paradigm, but final tone and short
! 
! ! General Present Relative			General Past Relative
! ! keenó                             keenaý
! ! keentó                            keentaý
! ! keenó                             keenaý
! ! keentó                            keentaý
! ! keennó                            keennaý
! ! keentáan                          keentéen
! ! keenaan                           keenéen
! 
! 
! ! Present Prog Relative				Present Prog Relative
! ! keénayó                           keénayaý
! ! keénaysó                          keénaysaý
! ! keénayó                           keénayaý
! ! keénaysó                          keénaysaý
! ! keénaynó                          keénaynaý
! ! keénaysáan                        keénayséen
! ! keénayaan                         keénayéen
! 
! 
! ! TODO: Full paradigm subj, when head noun is not subj of rel clause and head noun + rel clause is subj of sentence
! 
! 
! 
! 
! ! The above can be simplified a lot, but I'm lazy for now:
! ! 
! !		 Person paradigms
! !		
! !		 Normal/Negative
! !		
! !		 1     0      1    n
! !		 2     t/s    2    t/s
! !		 3 m   0      3    0
! !		   f   t/s      
! !		
! !		
! !		
! !		 Reduced
! !		 1     0      1    n
! !		 2     0      2    t/s
! !		 3 m   0      3    0
! !		   f   0      
! !		
! 
! ! ! ! V2_Verbs
! ! ! 
! ! ! Mostly the same, but more -s because of the preceding -i
! 
! 
! LEXICON V2_VerbMorf
! +V:{#}		V2_VerbMorfInfl ;
! 
! LEXICON V2_VerbMorfInfl
! 		V2_Tenses ; 		
! +Inf:n	FINAL ;						! karín
! +Imp:0	FINAL ;						! kári
! +Imp+Pl:ya	FINAL ;					! karíya
! +Imp+Conneg:in	FINAL ;				! karín
! +Imp+Pl+Conneg:nina	FINAL ;			! karinína
! 
! LEXICON V2_Tenses
! +Ind+Past:0 					V2GenPast ;
! +Ind+Past+Red:0 				V2GenPastReduced ;
! 								V2GenPastNeg ;
! 
! +Ind+Pres:0						V2GenPres ;
! +Ind+Pres+Red:0					V2GenPresReduced ;
! +Ind+Pres+Neg:0 				V2GenPresNeg ;
! ! NOTE: all progressives are more or less V+Inf and then the same suffixes.
! +Ind+Prog+Pres:nay 				AllProgPres ;
! +Ind+Prog+Pres+Red:nay 			AllProgPresReduced ;
! +Ind+Prog+Pres+Neg:nay 			AllProgPresNeg ;
! 
! +Ind+Prog+Past:nay 				AllProgPast ;
! +Ind+Prog+Past+Red:nay 			AllProgPastReduced ;
! ! TODO: 0:ay 					AllProgPastNeg ;
! ! Orth. Variation
! +Ind+Prog+Sty/TODO+Pres:ney 				AllProgPres ;
! +Ind+Prog+Sty/TODO+Pres+Red:ney 			AllProgPresReduced ;
! +Ind+Prog+Sty/TODO+Pres+Neg:ney 			AllProgPresNeg ;
! 
! +Ind+Prog+Sty/TODO+Past:ney 				AllProgPast ;
! +Ind+Prog+Sty/TODO+Past+Red:ney 			AllProgPastReduced ;
! ! TODO: 0:ey 					AllProgPastNeg ;
! 
! 
! LEXICON V2GenPast
! +1Sg:y             AY ;     ! kariyay    
! +2Sg:s             AY ;     ! karisay   
! +3SgM:y            AY ;     ! kariyay    
! +3SgF:s            AY ;     ! karisay   
! +1Pl:nn            AY ;     ! karinnay   
! +2Pl:seen            FINAL ;     ! kariseen  
! +3Pl:yeen            FINAL ;     ! kariyeen   
! 
! ! TODO: could probably be combined with V1GenPastReduced and then just use
! !       twolc rules to rewrite 
! !       noticed while copy/pasting that if stem is kariy- then yt > s, yn > nn; otherwise y stays
! 
! ! TODO: this seems to be overgeneraating 500 things.
! ! kariyay kordhiyay
! LEXICON V2GenPastReduced
! +1Sg:0         AY ;        !  kariyaý      
! +2Sg:0        AY ;        !  kariyaý      
! +3SgM:0         AY ;       !  kariyaý      
! +3SgF:s       AY ;       !  karisaý     
! +1Pl:nn       AY ;       !  karinnaý     
! +2Pl:0        AY ;        !  kariyaý      
! +3Pl:0        AY ;        !  kariyaý
! 
! 
! ! TODO:    LEXICON V1GenPastNeg
! !          +Ind+Past+Neg:in		FINAL ;			! TODO: ín
! 
! 
! LEXICON V2GenPres
! +1Sg:yaa	            FINAL ;                    ! kariyaa	      
! +2Sg:saa              FINAL ;                  ! karisaa       
! +3SgM:yaa               FINAL ;                 ! kariyaa        
! +3SgF:saa              FINAL ;                 ! karisaa       
! +1Pl:nnaa              FINAL ;                  ! karinnaa       
! +2Pl:saan             FINAL ;                  ! karisaan      
! +3Pl:yaan              FINAL ;                  ! kariyaan       
! 
! LEXICON V2GenPresReduced
! +1Sg:a	            FINAL ;                    ! kariyá    
! +2Sg:a              FINAL ;                    ! kariyá    
! +3SgM:a               FINAL ;                  ! kariyá    
! +3SgF:sa              FINAL ;                  ! karisá   
! +1Pl:nna              FINAL ;                  ! karinná   
! +2Pl:a             FINAL ;                     ! kariyá    
! +3Pl:a              FINAL ;                    ! kariyá    
! 
! LEXICON V2GenPresNeg                                             
! +1Sg:yo	               FINAL ;                    !  kariyó
! +2Sg:so                FINAL ;                   !  karisó 
! +2Sg:{t}id             FINAL ;                  !  TODO: karitíd or karisíd?
! +3SgM:yo               FINAL ;                 !  kariyó
! +3SgF:so               FINAL ;                  !  karisó
! +1Pl:nno               FINAL ;                  !  karinnó
! +2Pl:saan              FINAL ;                   !  karisáan
! +3Pl:yaan              FINAL ;                 !  kariyáan
! 
! 
! LEXICON V3B_VerbMorf
! +V:{#}			V3B_Tenses ; 
! 
! LEXICON V3B_Tenses
! +Ind+Past:0				V3BGenPast ;
! 
! 
! ! d mutation, need to mark 1Sg, 3SgM and 3Pl with {X}
! !
! ! 	watay		wadannay
! !	wadatay		wadateen
! ! 	watay		wateen
! !	wadatay		
! 
! LEXICON V3BGenPast
! +1Sg:{X}             AY ;            ! furay, watay
! +2Sg:{t}             AY ;          ! furatay, wadatay   
! +3SgM:{X}            AY ;            ! furay, watay    
! +3SgF:{t}            AY ;          ! furatay, wadatay   
! +1Pl:nn            AY ;            ! furannay, wadannay   
! +2Pl:{t}een            FINAL ;     ! furateen, wadateen 
! +3Pl:{X}een            FINAL ;        !  fureen, wateen  


